# 有谁出过执行商定程序的报告，请发一份参考一下，谢谢！

提问人：zcx0710 时间：2011-09-14 09:51:52
有谁出过执行商定程序的报告，请发一份参考一下，谢谢！

回答人：chenyiwei
商定程序报告除了开头和结尾的“套话”以外，中间部分都是需要根据业务的具体情况自行草拟的。由于商定程序适用范围的广泛性和业务的复杂性，不可能有一个适用于所有商定程序业务的标准模板。

提问人：zcx0710 时间：2011-09-16 16:10:27
回复 chenyiwei 的帖子
好的，我们这里有时是按专项报告的格式出的，我觉得不妥，，，，，，谁能发一个类似的报告

回答人：chenyiwei
4101 号准则的应用指南里有些样本，可以作为搭建基本框架的参考。